臺灣桃園地方法院刑事判決　　　　　　 100年度易字第1201號
公　訴　人　臺灣桃園地方法院檢察署檢察官
被　　　告　林茂山
　　　　　　林茂盛
上列被告等因竊盜案件，經檢察官提起公訴（99年度偵字第2639
9 號），本院判決如下：
    主  文
林茂山共同犯竊盜罪，累犯，處有期徒刑拾月。又共同犯毀壞安
全設備竊盜罪，累犯，處有期徒刑壹年陸月。應執行有期徒刑壹
年拾壹月。
林茂盛共同犯竊盜罪，處有期徒刑壹年。又共同犯毀壞安全設備
竊盜罪，處有期徒刑壹年拾月。應執行有期徒刑貳年伍月。
    事  實
一、林茂山前於民國91年間因竊盜案件，經本院以92年度桃簡字
    第89號判決判處有期徒刑6 月確定；次於93年間因竊盜案件
    ，經本院以93年度桃簡字第1688號判決判處有期徒刑3 月確
    定，上開2 罪入監接續執行後，已於95年1 月15日縮刑期滿
    執行完畢。復於94年間因竊盜案件，經本院以94年度易字第
    979 號判決判處有期徒刑8 月確定，入監執行後，已於96年
    1 月17日縮刑期滿執行完畢。繼於96年間因竊盜案件，經本
    院以96年度易字第1066號判決分別判處有期徒刑7 月、9 月
    ，並定其應執行有期徒刑1 年2 月確定，入監執行後，已於
    97年8 月4 日刑期期滿執行完畢。又於98年間因竊盜案件，
    經本院以98年度桃簡字第1700號判決分別判處有期徒刑4 月
    、3 月，並定其應執行有期徒刑6 月確定；另於98年間因竊
    盜案件，經本院以98年度易字第727 號判決判處有期徒刑4
    月確定，上開2 案（共3 罪）再經本院以98年度聲字第4032
    號裁定定其應執行有期徒刑9 月確定，入監執行後，已於99
    年3 月18日刑期期滿執行完畢（於本案構成累犯）。
二、林茂山猶不知悔改，與其弟林茂盛共同意圖為自己不法之所
    有，基於竊盜之犯意聯絡，先於99年9 月13日上午11時許，
    由林茂山駕駛林茂盛所提供且所有之車牌號碼為0131-KU 號
    自用小貨車，前往桃園縣蘆竹鄉○○路○ 段386 號工地旁勘
    察地形後，復於同年月14日凌晨某時許，由林茂山駕駛上開
    自用小貨車至桃園縣桃園市○○路760 號前，以不詳方法竊
    取金勇所使用之車牌號碼為230-ZA號自用小貨車得手，並將
    之作為搬運工具。林茂山、林茂盛遂於同年月14日凌晨3 時
    36分許及凌晨4 時58分許，由林茂盛駕駛其所有之車牌號碼
    為CJ-6866 號自用小客車接應，而由林茂山駕駛上開竊得之
    車牌號碼為230-ZA號自用小貨車，2 人至桃園縣蘆竹鄉○○
    路○ 段386 號工地，由林茂山以不詳方法毀壞該工地閘門上
    圍繞上鎖之鐵鍊後，即自閘門進入，以不詳方法先後竊得置
    於該工地黃瑞耀（原名黃益銓）所有之TOYOTA 2sbk7-14062
    型及753 型鏟土機（俗稱小山貓）2 台得手，並以上開竊得
    之自用小貨車載離現場。林茂山、林茂盛再於同年月14日上
    午8 時許，將上開竊得之自用小貨車棄置於桃園縣龍潭鄉○
    ○路440 巷內。嗣經警調閱道路監視器畫面，於99年9 月25
    日凌晨0 時30分許，在桃園縣大園鄉內海村1 鄰內海墘5 號
    循線查獲，並扣得未經變賣之小山貓1 台（黃瑞耀已領回）
    ，始查悉上情。
三、案經黃瑞耀訴由桃園縣政府警察局蘆竹分局報請臺灣桃園地
    方法院檢察署檢察官偵查起訴。
    理  由
一、證據能力部分：
  (一)按被告之自白，非出於強暴、脅迫、利誘、詐欺、疲勞訊問
    、違法羈押或其他不正之方法，且與事實相符者，得為證據
    ，刑事訴訟法第156 條第1 項定有明文。準此，被告林茂山
    、林茂盛既對於檢察官所提其等於警詢時及偵查中供述之證
    據能力並無意見，且本院亦查無有何以不正之方法取得此等
    供述，而悖於其等自由意志之情事，是被告2 人之上開供述
    得為證據。
  (二)復按被告以外之人於審判外之言詞或書面陳述，除法律有規
    定者外，不得作為證據；被告以外之人於審判外之陳述雖不
    符刑事訴訟法第159 條之1 至第159 條之4 之規定，而經當
    事人於審判程序同意作為證據，法院審酌該言詞陳述或書面
    陳述作成時之情況，認為適當者，亦得為證據。同法第159
    條第1 項、第159 條之5 第1 項分別定有明文。上開規定之
    立法意旨在於傳聞證據未經當事人之反對詰問予以核實，原
    則上應予排除，惟若當事人已放棄反對詰問權，於審判程序
    中表明同意該傳聞證據可作為證據使用，則依當事人對傳聞
    證據之處分權，及證據資料愈豐富，愈有助於真實發見之理
    念，該傳聞證據亦具有證據能力。查本院以下所引用被告以
    外之人於審判外之陳述，因當事人均不爭執其證據能力，且
    本院認此等陳述作成之情況並無何不當之情形，應符合「適
    當性」之要件，故上開審判外之陳述均得為證據。
  (三)另本院以下所引用之非供述證據，均與本案事實具有自然關
    聯性，且核屬書證性質，又查無事證足認有違背法定程序或
    經偽造、變造所取得等證據排除之情事，復經本院依刑事訴
    訟法第165 條踐行書證之調查程序，矧當事人對此部分之證
    據能力亦均不爭執，是堪認均有證據能力。
二、事實認定部分：
  (一)訊據被告林茂山對其有於上開時、地，分別竊取金勇所使用
    之車牌號碼為230-ZA號自用小貨車，及黃瑞耀所有之小山貓
    2 台得手之犯行固供承屬實，惟矢口否認於竊取上開小山貓
    2 台時，有毀壞該處工地閘門上鐵鍊之行為，且亦否認其係
    與林茂盛共同行竊，其辯稱：伊係跟30幾歲、綽號「阿華」
    之男子一起去偷上開自用小貨車及小山貓，而非與林茂盛一
    起去偷，「阿華」係伊吸毒認識的朋友，但伊不知其真實姓
    名、聯絡電話及地址；伊去偷上開小山貓時，該處工地門上
    鐵鍊只有纏繞在門上面，並沒有上鎖，故伊並未破壞該鐵鍊
    ，而係直接把鐵鍊拉開後進入云云。另被告林茂盛矢口否認
    其有何竊取上開自用小貨車及小山貓之犯行，其辯稱：伊所
    有之車牌號碼為0131-KU 號自用小貨車及車牌號碼為CJ-686
    6 號自用小客車，及伊所有之搭配門號為0000000000號行動
    電話，於案發時係林茂山拿去使用，伊並未跟林茂山去偷上
    開上開自用小貨車及小山貓，而與本案無關云云。
  (二)經查，於99年9 月13日上午11時許，由被告林茂山駕駛被告
    林茂盛所有之車牌號碼為0131-KU 號自用小貨車，前往桃園
    縣蘆竹鄉○○路○ 段386 號工地旁勘察地形後，復於同年月
    14日凌晨某時許，由林茂山駕駛上開自用小貨車至桃園縣桃
    園市○○路760 號前，竊取金勇所使用之車牌號碼為230-ZA
    號自用小貨車得手；又被告林茂山於同年月14日凌晨3 時36
    分許及凌晨4 時58分許，駕駛上開竊得之自用小貨車至前述
    工地，先後竊得黃瑞耀所有之小山貓2 台得手，並以上開竊
    得之自用小貨車載離現場，且於被告林茂山竊取該小山貓時
    ，被告林茂盛所有之車牌號碼為CJ-6866 號自用小客車亦有
    駛至現場等事實，迭經被告林茂山於偵查中、本院準備程序
    中及審理中坦承不諱，核與告訴人黃瑞耀於警詢時及偵查中
    之指訴及被害人金勇於警詢時及偵查中之指述情節相符，並
    有監視器翻拍照片、車輛詳細資料查詢結果等在卷可稽，足
    認被告林茂山上開自白與事實相符，此部分事實應屬可信。
  (三)按刑法第321 條第1 項第2 款將「門扇」、「牆垣」、「其
    他安全設備」並列。而所謂「其他安全設備」，係指門扇、
    牆垣以外，依社會通常觀念足認為防盜之設備而言（最高法
    院25年上字第4168號判例意旨可資參照）。毀壞門鎖行竊，
    應論以同條第1 項第2 款之毀壞安全設備竊盜罪，此處所謂
    門鎖，係指附加於門上之鎖而言（最高法院74年度台上字第
    243 號判決意旨可資參照）。復按同條第1 項第3 款之攜帶
    兇器竊盜罪，係以行為人攜帶兇器竊盜為其加重條件，此所
    謂兇器，其種類並無限制，凡客觀上足對人之生命、身體安
    全構成威脅，具有危險性之兇器均屬之，且祇須行竊時攜帶
    此種具有危險性之兇器為已足，並不以攜帶之初有行兇之意
    圖為必要（最高法院79年台上字第5253號判例意旨可資參照
    ）。又此處所稱之兇器，乃依一般社會觀念足以對人之生命
    、身體安全構成威脅，而具有危險性之「器械」而言。而磚
    塊、石頭乃自然界之物質，尚難謂為通常之「器械」（最高
    法院92年度台非字第38號判決意旨可資參照）。被告林茂山
    固辯稱：伊去偷上開小山貓時，該處工地門上鐵鍊只有纏繞
    在門上面，並沒有上鎖，故伊並未破壞該鐵鍊，而係直接把
    鐵鍊拉開後進入云云。惟查，證人黃瑞耀於本院審理中到庭
    具結後證稱：伊先前有2 台小山貓於99年9 月14日在砂石場
    停車場被偷，該停車場沒有警衛，只有大門可以出入，每天
    晚上都是伊上鎖，是用鐵鍊鎖，即以鐵鍊圍繞再加上1 個大
    鎖，於本案案發之前，上開鎖鍊都是完好的，伊是在本案案
    發後發現上開鎖鍊被損壞等語（見本院卷第49頁正面至第50
    頁正面）。本院審酌證人黃瑞耀業經具結，如有虛偽陳述將
    面臨偽證罪之重典，且其上開證述與其先前於警詢時及偵查
    中之陳述大致相符，被告亦未提出具體事證資以彈劾其證言
    之信用性，是認該證人之證述應屬可信。依其上開證述內容
    ，該處工地停車場大門上之鎖鍊既於本案案發前皆屬完好，
    而於案發後發現被損壞，自得推認於案發當時，被告林茂山
    有毀壞該鎖鏈，自大門進入竊取上開小山貓之行為，而構成
    「毀壞安全設備」之加重竊盜要件，故其前揭所辯，本院尚
    難憑採。至證人黃瑞耀固證稱：從掉在地上有1 個鐵鍊被剪
    掉的殘屑破壞的情形，伊看得出來竊嫌是用破壞剪把鐵鍊剪
    掉云云（見本院卷第49頁背面），然該證人並未親眼目睹被
    告作案當時之過程，僅自該鎖鏈被毀壞之殘屑而為前述推測
    ，惟本案並未查扣任何行竊工具，被告林茂山亦未供承其於
    行竊時有攜帶客觀上足對人之生命、身體安全構成威脅之器
    械，且觀諸卷附該鎖鏈被損壞後掉在地上之殘屑照片（見偵
    查卷第54頁），可知此一鐵鍊殘屑體積甚小，難以準確判斷
    其斷面之情況及成因，則被告林茂山究係以破壞剪或其他何
    種具有破壞力之「器械」，抑或係以某種自然界之物質（例
    如邊緣尖銳之石塊等），用以毀壞上開大門上之鎖鍊，本院
    實難遽為推斷，故依「罪疑惟輕原則」，尚難認定被告林茂
    山此部分犯行構成「攜帶兇器」之加重竊盜要件。
  (四)再按認定犯罪事實所憑之證據，並不以直接證據為限，即綜
    合各種間接證據，本於推理作用，為認定犯罪事實之基礎，
    如無違背一般經驗法則，尚非法所不許（最高法院44年台上
    字第702 號判例要旨可資參照）。被告林茂山固辯稱：伊係
    跟30幾歲、綽號「阿華」之男子一起去偷上開自用小貨車及
    小山貓，而非與林茂盛一起去偷云云；而被告林茂盛亦辯稱
    ：伊所有之車牌號碼為0131-KU 號自用小貨車及車牌號碼為
    CJ-6866 號自用小客車，及伊所有之搭配門號為0000000000
    號行動電話，於案發時係林茂山拿去使用，伊並未跟林茂山
    去偷上開上開自用小貨車及小山貓，而與本案無關云云。惟
    查，被告林茂盛於本院審理中固稱：上開伊所有之2 部車輛
    及行動電話於案發時係林茂山拿去使用，林茂山常常拿上開
    行動電話，都沒有跟伊說，其每天都有在借，因為其沒有電
    話；又上開2 部車輛停在家裡，林茂山要開就開，很少跟伊
    說，且車牌號碼為0131-KU 號自用小貨車大部分都是林茂山
    在開，伊工作沒有開該車，另1 台車牌號碼為CJ-6866 號自
    用小客車有時候要出門代步用，蠻常用的，有時候出門買東
    西也會開，上班不需要用云云（見本院卷第56頁背面至第57
    頁正面）。然就被告林茂山借用上開行動電話之頻率而言，
    被告林茂盛前於警詢時所述：都是伊在使用，但是偶爾林茂
    山會向伊借用云云，及其於偵查中所述：上開行動電話平常
    都是伊在使用，只有伊在家的時候林茂山才拿得到云云，又
    被告林茂山於偵查中所述：伊偶爾會用林茂盛之行動電話，
    伊打完就還他云云（見偵查卷第16頁、第113 頁、第190 頁
    ），顯均與被告林茂盛於本院審理中所述：林茂山常常拿上
    開行動電話，都沒有跟伊說，其每天都有在借云云，尚有所
    矛盾，且觀諸卷附通聯調閱查詢單及相關查詢結果所示，於
    本案案發時點，被告林茂山固未登記使用行動電話門號，惟
    其仍有登記使用電話號碼為00-0000000號市內電話（見偵查
    卷第143 至152 頁），被告林茂山對外既仍得以該市內電話
    作為聯絡管道，衡情應無時常甚或每天向被告林茂盛借用上
    開行動電話之必要。復就上開2 部車輛之使用情形而言，被
    告林茂盛前於警詢時所述：平時車牌號碼為0131-KU 號自用
    小貨車都是伊到海邊工作時代步用；車牌號碼為CJ-6866 號
    自用小客車都是林茂山在使用比較多云云（見偵查卷第16至
    17頁），與其於本院審理中所述：車牌號碼為0131-KU 號自
    用小貨車大部分都是林茂山在開，伊工作沒有開該車，另1
    台車牌號碼為CJ-6866 號自用小客車有時候要出門代步用，
    蠻常用的云云，亦不無扞格。從而，被告林茂盛前揭於本院
    審理中所為之抗辯，不僅與其自己之先前陳述及被告林茂山
    之陳述有多處不符，尚有悖於常理之處，則此等抗辯之可信
    度如何，是否係臨訟匿飾卸責之詞，已有可疑。
  (五)復查，被告林茂盛於本院審理中固另稱：伊於99年9 月14日
    凌晨2 點多左右，聽到樓下很大聲，伊下來有看到林茂山開
    1 台貨車回來，伊就罵林茂山，罵完後睡不著，差不多1 個
    小時就去海邊抓魚，伊跟徐勝志開他的車去海邊，伊等去海
    邊1 個多小時，之後就與他去找他的朋友，於早上6 點多回
    家，伊大約凌晨3 點到海邊之後至早上6 點左右都跟徐勝志
    在一起云云。被告林茂盛所述其看到被告林茂山開車回來而
    罵人之時間為99年9 月14日凌晨2 時許，且其之後睡不著而
    去海邊云云，已與被告林茂山於偵查中所述：伊回來看到林
    茂盛起來罵人的時候是早上4 點多，其罵完之後就進去，沒
    有出門云云（見偵查卷第191 頁），顯有不合。又證人徐勝
    志於偵查中到庭具結後證稱：伊大約在10年前與林茂盛在監
    獄中認識，平常和林茂盛都用手機聯絡，伊不認識林茂山，
    不會和林茂山聯絡，伊的手機號碼為0000000000，林茂盛的
    號碼是0000000000，伊與林茂盛於卷附通聯紀錄所示案發前
    後時間之通話是為了講釣魚的事情，當時伊確實是和林茂盛
    通電話等語（見偵查卷第173 至174 頁）。本院審酌證人徐
    勝志業經具結，如有虛偽陳述將面臨偽證罪之重典，且被告
    亦未提出具體事證資以彈劾其證言之信用性，是認該證人之
    證述尚屬可信。又觀諸卷附通聯紀錄所示，自99年9 月14日
    凌晨1 時2 分許起至同日上午7 時54分許止，被告林茂盛之
    行動電話門號即0000000000號與徐勝志之行動電話門號即00
    00000000號間有多次密集之聯絡，且依基地台之位置研判，
    被告林茂盛大約於同日凌晨3 時起，即開始自其住處往案發
    地點之工地移動，於凌晨4 時38分許其在桃園縣大園鄉海口
    村附近，於凌晨4 時44分許其在桃園縣大園鄉○○○路附近
    ，於凌晨4 時48分許其在桃園縣蘆竹鄉○○路○ 段附近，而
    於凌晨5 時9 分許，其更在案發地點一帶之桃園縣蘆竹鄉○
    ○路○ 段附近（見偵查卷第118 頁背面）。由上開徐勝志之
    證述及通聯紀錄之內容，不僅可知前揭被告林茂盛所辯其行
    動電話於案發時係林茂山拿去使用云云，與事實不符，且被
    告林茂盛與徐勝志間於上開時段既係以行動電話為密集之通
    聯，且被告林茂盛係往案發地點之工地移動，則其所辯其於
    99年9 月14日大約凌晨3 點到海邊之後至早上6 點左右都跟
    徐勝志在一起云云，亦非真實。
  (六)再者，既得認於99年9 月14日案發當時，上開行動電話係被
    告林茂盛本人在使用，自亦得推認卷附於同日以該行動電話
    照相功能所拍攝之本案失竊小山貓照片（見偵查卷第67頁）
    ，係被告林茂盛所拍攝。被告林茂盛固再辯以：警察帶伊回
    蘆竹派出所，後來在伊的手機裡看到小山貓，伊看照片的背
    景，就知道這台小山貓在伊家後面的菜園，伊就帶警察過去
    云云，惟觀諸上開行動電話中失竊小山貓之照片，該小山貓
    本身之影像即占據照片中間相當比例之面積，僅露出周圍有
    限且模糊（因畫素有所不足）之背景，又此等背景乃十分普
    通之樹叢，並無何特別之處，故被告林茂盛實有可能係因事
    先已知悉該小山貓所放置之位置，且因東窗事發為警查獲，
    始帶領警察至放置之現場，復由其拍攝之手法，顯為突顯該
    小山貓本身之影像觀之，亦可推知其拍攝上開照片之目的，
    應係為便於向他人兜售銷贓之用。綜觀前述一切事證，本院
    復審酌被告林茂盛既係車牌號碼為0131-KU 號自用小貨車及
    車牌號碼為CJ-6866 號自用小客車之所有權人，則依一般經
    驗法則，其就該2 部車輛應有供自己或他人使用之權限；且
    被告林茂盛於前述通聯紀錄所顯示時段之所在位置及移動方
    向，與本案案發之時、空環境具有一致性，足認其應係於被
    告林茂山下手行竊之際，在現場附近擔任接應之角色；又於
    本案中先被竊取之車牌號碼為230-ZA號自用小貨車，係作為
    嗣後被竊取之2 台小山貓之搬運工具，而被告林茂盛尚知用
    行動電話拍攝本案所竊得之小山貓照片，俾利事後銷售，得
    認本案實屬被告林茂山、林茂盛有計畫性之竊盜犯罪等一切
    情事，認定被告2 人就本案前後2 次竊盜犯行，有如事實欄
    第二點所載之犯意聯絡及行為分擔。此外，被告林茂山固辯
    稱：伊係跟30幾歲、綽號「阿華」之男子一起去偷上開自用
    小貨車及小山貓，而非與林茂盛一起去偷，「阿華」係伊吸
    毒認識的朋友，但伊不知其真實姓名、聯絡電話及地址云云
    。惟查，有罪判決所依憑之證據，係指超越一切合理之可疑
    ，足以認定被告確有犯罪行為之積極事證而言，被告就所辯
    解之事實固不負舉證之義務，然倘被告提出訴訟上不能證明
    之抗辯，且不合社會生活上之常態經驗時，對於既已存在之
    積極罪證，應屬學理上所謂不足以用來形成合理懷疑之「幽
    靈抗辯」，此時自無「罪疑惟輕原則」之適用。倘如被告林
    茂山所言，其係與「阿華」共同為本案之竊盜行為，則其間
    應有某種程度之信任關係，至少亦應有確定之聯繫管道，焉
    有可能對於「阿華」之真實姓名、聯絡電話及地址全然不知
    ，是該綽號「阿華」之男子即屬不合社會生活常態經驗之「
    幽靈抗辯」，本院認既無調查之可能及必要，亦不足以形成
    動搖有罪判決之合理懷疑，附此敘明。
  (七)綜上所述，被告2 人前揭所辯俱不足採，本案事證明確，其
    等犯行堪以認定，應予依法論科。
三、論罪科刑部分：
  (一)查於被告林茂山、林茂盛犯罪後，刑法第321 條第1 項業於
    100 年1 月26日修正公布，於100 年1 月28日生效施行。按
    行為後法律有變更者，適用行為時之法律，但行為後之法律
    有利於行為人者，適用最有利於行為人之法律，刑法第2 條
    第1 項定有明文。修正前之刑法第321 條第1 項原規定：「
    犯竊盜罪而有左列情形之一者，處6 月以上、5 年以下有期
    徒刑：一、於夜間侵入住宅或有人居住之建築物、船艦或隱
    匿其內而犯之者。二、毀越門扇、牆垣或其他安全設備而犯
    之者。三、攜帶兇器而犯之者。四、結夥3 人以上而犯之者
    。五、乘火災、水災或其他災害之際而犯之者。六、在車站
    或埠頭而犯之者」，而修正後刑法第321 條第1 項則規定：
    「犯竊盜罪而有下列情形之一者，處6 月以上、5 年以下有
    期徒刑，得併科新臺幣10萬元以下罰金：一、侵入住宅或有
    人居住之建築物、船艦或隱匿其內而犯之者。二、毀越門扇
    、牆垣或其他安全設備而犯之者。三、攜帶兇器而犯之者。
    四、結夥3 人以上而犯之者。五、乘火災、水災或其他災害
    之際而犯之者。六、在車站、埠頭、航空站或其他供水、陸
    、空公眾運輸之舟、車、航空機內而犯之者」，比較修正前
    、後刑法第321 條第1 項之規定，修正後之刑法第321 條第
    1 項除於第1 款刪除「於夜間」之文字，且於第6 款增加「
    航空站或其他供水、陸、空公眾運輸之舟、車、航空機內」
    之文字，而擴大加重竊盜罪之適用範圍，使部分修正前原應
    適用普通竊盜罪論罪科刑之情形，於修正後改以加重竊盜罪
    論罪科刑外，並增加得併科罰金新臺幣10萬元之規定，則解
    釋上應以修正前之規定對被告2 人較為有利，故仍依刑法第
    2 條第1 項前段之規定，適用被告2 人行為時之法律即修正
    前刑法第321 條第1 項之規定論處。
  (二)核被告林茂山、林茂盛所為，均係犯刑法第320 條第1 項之
    竊盜罪、修正前刑法第321 條第1 項第2 款之毀壞安全設備
    竊盜罪。被告2 人就本案竊取上開自用小貨車1 台及小山貓
    2 台該2 行為間，均有犯意聯絡及行為分擔，均應論以共同
    正犯；被告2 人共同竊取上開小山貓2 台雖係於不同時間先
    後為之，惟應係基於同一概括犯意，於客觀上具有密接之時
    空關聯性，而侵害同一法益，故屬一行為之接續犯。又被告
    2 人就上開2 行為，犯意各別，行為互殊，均應予分論併罰
    。再者，被告林茂山有如事實欄第一點所載之犯罪科刑及有
    期徒刑執行完畢情形，有臺灣高等法院被告前案紀錄表在卷
    可佐，其於有期徒刑執行完畢後5 年內，故意再犯本案最重
    本刑為有期徒刑以上之罪，為累犯，應依刑法第47條第1 項
    之規定，加重其刑。爰審酌被告林茂山、林茂盛於本案前已
    有竊盜等多次前案犯行，被告林茂山且構成累犯，可見其等
    素行甚為不佳，又被告2 人本案前後2 次竊盜犯行，從事前
    之勘察、事中之接應至事後之銷贓，屬計畫縝密之共同犯罪
    ，除竊取各該被害人之財物而造成其等財產及營業損失外，
    對於社會治安之危害尤甚，實屬惡劣；惟念及被告林茂山於
    犯後就前述加重竊盜要件外之犯罪事實能坦承犯行，態度尚
    可，被告2 人就其等所竊取之上開小山貓其中1 台，迄仍未
    返還予告訴人並賠償其所受損害，復斟酌被告2 人犯罪之動
    機、目的、生活狀況、智識程度、犯罪之手段、因本案犯行
    所獲得之利益、犯罪後之態度、被害人所受之侵害等一切情
    狀，分別量處如主文所示之刑，並定其等應執行之刑，以示
    懲儆。
據上論斷，應依刑事訴訟法第299 條第1 項前段，刑法第2 條第
1 項前段、第28條、第320 條第1 項、第47條第1 項、第51條第
5 款，修正前刑法第321 條第1 項第2 款，刑法施行法第1 條之
1 第1 項、第2 項前段，判決如主文。
本案經檢察官張姿倩到庭執行職務。
中    華    民    國   100    年    11    月    30    日
                  刑事第六庭  法  官  吳元曜
以上正本證明與原本無異。
如不服本判決應於收受判決後10日內向本院提出上訴書狀，並應
敘述具體理由。其未敘述上訴理由者，應於上訴期間屆滿後20日
內向本院補提理由書( 均須按他造當事人之人數附繕本) 「切勿
逕送上級法院」。
                              書記官  蔡紫凌
中    華    民    國   100    年    12    月    1     日
附錄本案論罪科刑法條：
中華民國刑法第320條
（普通竊盜罪、竊佔罪）
意圖為自己或第三人不法之所有，而竊取他人之動產者，為竊盜
罪，處5  年以下有期徒刑、拘役或 5 百元以下罰金。
意圖為自己或第三人不法之利益，而竊佔他人之不動產者，依前
項之規定處斷。
前二項之未遂犯罰之。
修正前刑法第321 條